臺灣臺中地方法院民事判決　九十二年重訴字第二七三號
　　原　　　告　乙○○即陳明.
　　　　　　　　　　　　　
　　　　　　　　丙○○即陳明.
　　　　　　　　　　　　　 　.
　　　　　　　　丁○○即陳明.
　　　　　　　　　　　　　　　.
　　共　　　同
　　訴訟代理人　施志明律師
　　被　　　告　賴秋鴻即沈老師育樂中心
　　　　　　　　 　　　　　　.
　　訴訟代理人　陳漢洲律師
　　　　　　　　王展星律師
　　被　　　告　蘇黎世產物保險股份有限公司
　　　　　　　　　　　　　 　.
　　法定代理人　戊○○　　　　.
　　訴訟代理人　劉北元律師
　　複　代理人　甲○○　　　　.
右當事人間請求損害賠償事件，本院於中華民國九十三年二月二十七日言詞辯論終結
，判決如左：
    主      文
原告之訴及假執行之聲請均駁回。
訴訟費用由原告連帶負擔。
    事      實
甲、原告方面：
一、聲明：求為判決：
（一）被告賴邱鴻應給付原告新台幣（下同）二百六十七萬零六十五元及自起訴狀繕
      本送達翌日起至清償日止，按年息百分之五計算之利息。
（二）被告蘇黎世產物保險股份有限公司應給付原告二百萬元及自起訴狀繕本送達翌
      日起至清償日止，按年息百分之五計算之利息。
（三）原告願供擔保，請准宣告假執行。
二、陳述：
（一）陳明學（於民國九十二年十一月十七日死亡）於九十一年九月四日晚間七時三
      十分許至被告賴秋鴻即沈老師育樂中心（下稱沈老師育樂中心）設立之游泳池
      游泳，於游泳中因身體不適溺水，雖經人發現救起，然因被告沈老師育樂中心
      當日所聘用在場之救生員為工讀生，延誤急救時間，造成陳明學經送醫後因低
      血氧腦病變併呼吸衰竭，而成為植物人，於九十二年十一月十七日仍不治死亡
      。
（二）本件被告沈老師育樂中心附設之游泳池既對外營業收費，並經陳明學付費使用
      游泳池設備而成立有償契約，被告沈老師育樂中心自應有維護陳明學人身上利
      益之附隨義務存在，惟被告沈老師育樂中心所僱用之救生員並未為適當之急救
      ，致使陳明學因而發生低血氧腦病變而肇致死亡結果，被告沈老師育樂中心未
      依約為適當急救之給付，並造成債權人即陳明學人格權受損，自應負債務不履
      行之損害賠償責任。再者，被告沈老師育樂中心既設置游泳池提供游泳場地並
      營業，即屬消費者保護法所規範之企業經營者，依該法第七條第一項之規定，
      自應確保所提供之場地，無安全或衛生上之危險，且依同條第三項規定，此企
      業經營者之損害賠償責任係採無過失責任，並僅為得減輕責任而非免除，況被
      告沈老師育樂中心如主張無過失亦應由其負舉證責任。
（三）陳明學因被告沈老師育樂中心前開不完全給付之債務不履行，肇致低血氧腦病
      變併呼吸衰竭，而成為植物人，被告沈老師育樂中心自應依不完全給付之債務
      不履行之法律關係及消費者保護法第七條之企業經營者之規定，負損害賠償責
      任，其明細如下：
    (1)喪失勞動能力之損害：陳明學原任職於豐洋興業股份有限公司（下稱豐洋公司
      ），每月薪資二萬九千六百七十一元，其因本件事故造成植物人狀態，自九十
      一年九月四日本件損害發生時起至九十二年十二月十七日陳明學死亡時止，依
      十五個月計算，陳明學因本件被告沈老師育樂中心債務不履行所致勞動能力之
      損害為四十四萬五千零六十五元。
    (2)增加生活上支出：陳明學因本件事故而成為植物人，依一般安養中心照顧金額
      以每月一萬五千元為據，並自九十一年九月四日起至九十二年十二月十七日止
      ，依十五個月計算，陳明學因本件事故所須增加生活上支出之安養照顧費用為
      二十二萬五千元。
    (3)非財產上損害賠償：陳明學之身體健康，因被告沈老師育樂中心疏失而成為植
      物人，並且於九十二年十二月十七日過世，其精神上自感痛苦，爰請求非財產
      上損害四百萬元。
    (4)綜上所述，被告沈老師育樂中心因本件債務不履行所造成之損害為四百六十七
      萬零六十五元。
（四）再查，被告沈老師育樂中心向被告蘇黎世產物保險股份有限公司（下稱蘇黎世
      公司）投保公共意外責任險（下稱意外責任險），每一人身體傷亡最高之保險
      金額為二百萬元，陳明學於被告沈老師育樂中心附設之游泳池游泳，溺水後因
      被告沈老師育樂中心之員工急救失當，造成陳明學成為植物人並於嗣後不治死
      亡，已符合系爭意外責任險之保險給付條件，爰依保險法第九十四條第二項之
      規定，向被告蘇黎世公司請求二百萬元之保險給付及其法定利息。
（五）從而，本件陳明學因被告沈老師育樂中心之不完全給付，造成溺水至低血氧腦
      病變成為植物人，因而受有四百六十七萬零六十五元之損害，陳明學嗣後於本
      件訴訟中死亡，原告等人為其繼承人，依法承受訴訟，爰依債務不履行之法律
      關係及消費者保護法第七條之規定，請求被告沈老師育樂中心給付二百六十七
      萬零六十五元；另被告沈老師育樂中心向被告蘇黎世公司投保系爭意外責任險
      ，被告蘇黎世公司自應就被告沈老師育樂中心上開延誤急救過失造成之損害，
      給付保險金，原告等人爰依保險法第九十四條第二項請求被告蘇黎世公司給付
      其餘二百萬元之損害。
三、證據：提出戶籍謄本三份、診斷證明書、本院九十二年度聲字第七○號民事裁定
    、在職證明、薪資所得證明、公共意外責任保險單、現代急救手冊、死亡證明書
    各一份為證。並請求調取臺中縣潭子分駐所九十年九月四日筆錄及傳訊證人黃成
    華。
乙、被告方面：
一、聲明：求為判決如主文所示。並陳明如受不利判決，願供擔保請准宣告免為假執
    行。
二、陳述：
（一）陳明學為被告沈老師育樂中心之會員，其為參加九十一年九月十五日橫渡日月
      潭活動，於同年月四日晚間七時三十分許，至被告沈老師育樂中心所經營之游
      泳池參與集合訓練，於訓練之際因身體不適致溺水休克，雖經現場急救並通報
      一一九送至清泉綜合醫院（下稱清泉醫院）急診，仍因心肌梗塞腦部缺氧過久
      ，復因吸入過量水分導致肺部積水嚴重，而成為植物人狀態，嗣後仍不治死亡
      。
（二）惟陳明學當日係與訴外人黃成華、吳俊吉二人同游約八百公尺後，在泳池靠岸
      邊閒聊時沒入水底而未換氣，經黃成華等人呼喚無任何反應發現陳明學有溺水
      狀況時，黃成華與岸上多名泳客即將陳明學拉上岸邊並通知救生員急救，訴外
      人廖建榮亦通報櫃台職員聯絡一一九救護車救護，被告沈老師育樂中心之總經
      理賴奕縉及合格之救生員陳俊邦、黃雲彰、戴士偉等人，經通知後立即至事發
      地點對陳明學急救等待救護車到場。被告沈老師育樂中心已履行契約上之保護
      義務，並無債務不履行之情事。
（三）再者，陳明學本身即有血脂肪過高之症狀，且未遵守飯後一小時不應運動之規
      則，並血液中含有酒精成分等情，造成其於當晚激烈運動後因血液循環迅速導
      致急性心肌梗塞，致呼吸困難而沉入水中溺水休克，陳明學腦部缺氧應係可規
      責於己之事由所致，與被告沈老師育樂中心職員之急救行為並無直接關聯性；
      且被告沈老師育樂中心亦無遲延急救情形，自無庸負不完全給付之債務不履行
      責任。
（四）原告主張被告沈老師育樂中心之員工即救生員陳俊邦未幫陳明學實施口對口人
      工呼吸，致訴外人賴奕縉接手急救時，陳明學已呼吸微弱，且賴奕縉復未對陳
      明學施以人工呼吸，造成陳明學於訴外人呂惠宜急救時，已有缺氧現象，認被
      告沈老師育樂中心之職員有急救失當之情事，並因而致使陳明學腦部缺氧。惟
      陳明學於被救上岸當時尚能自主呼吸，即無施以口對口人工呼吸之必要。原告
      主張被告沈老師育樂中心職員未對陳明學施以人工呼吸而有疏失，顯非實在。
（五）另被告沈老師育樂中心向被告蘇黎世公司所投保為意外責任險，須被告沈老師
      育樂中心就事故發生有過失時，被告蘇黎世公司始須負給付保險金責任，惟本
      件被告沈老師育樂中心就陳明學本件事故之發生及急救並無遲延等過失，被告
      蘇黎世公司自不負給付保險金之責。
三、證據：提出出院病歷摘要一份為證。並請求傳訊證人吳俊吉、廖建榮、呂惠宜、
    陳俊邦、黃雲彰、戴士偉。
    理      由
一、按訴狀送達後，原告不得將訴變更或追加他訴，但擴張或減縮應受判決事項之聲
    明者，不在此限。民事訴訟法第二百五十五條第一項第三款定有明文。本件原告
    起訴請求判決被告沈老師育樂中心應給付七百二十一萬四千七百五十八元。嗣於
    本院審理中變更為請求被告沈老師育樂中心應給付二百六十七萬零六十五元，其
    減縮本金部分，核屬減縮應受判決事項之聲明，揭諸前開規定，應予准許，合先
    敘明。
二、本件原告主張：陳明學於九十一年九月四日晚間七時三十分許至被告沈老師育樂
    中心設立之游泳池游泳，於游泳中因身體不適溺水，雖經人發現救起，然因被告
    沈老師育樂中心當日所聘請在場之救生員為工讀生，違反消費者保護法第七條之
    規定，且延誤急救時間，造成陳明學經送醫後因低血氧腦病變併呼吸衰竭，而成
    為植物人，陳明學因被告沈老師育樂中心不完全給付之債務不履行情事，因而受
    有喪失勞動能力及增加生活上支出並精神上痛苦之損害，嗣陳明學於本件訴訟中
    死亡，原告等人為陳明學之繼承人，已依法承受訴訟，爰依消費者保護法第七條
    及不完全給付之債務不履行之法律關係，請求判決命被告沈老師育樂中心給付如
    聲明所示之賠償金額，並自起訴狀繕本送達翌日起至清償日止按年息百分之五計
    算之利息；另被告沈老師育樂中心向被告蘇黎世公司投保意外責任險，被告蘇黎
    世公司自應就被告沈老師育樂中心上開延誤急救過失造成之損害，給付保險金，
    原告等人爰依保險法第九十四條第二項請求被告蘇黎世公司給付其餘二百萬元之
    損害等語。被告二人則以：陳明學係因自身心肌梗塞病症造成腦部缺氧過久，復
    因吸入過量水分導致肺部積水嚴重，而成為植物人狀態，嗣後仍不治死亡，應係
    可規責於己之事由所致，與被告沈老師育樂中心職員之急救行為並無直接關聯性
    ；且被告沈老師育樂中心均設置簡易急救設備及聘請合格之救生員在場，並於當
    日已為完全之救助，已履行契約上之保護，亦無遲延急救情形，自無庸負不完全
    給付之債務不履行責任，至被告沈老師育樂中心向被告蘇黎世公司所投保為意外
    責任險，須被告沈老師育樂中心就事故發生有過失時，被告蘇黎世公司始須負給
    付保險金責任，惟本件被告沈老師育樂中心就陳明學本件事故之發生及急救並無
    遲延等過失，被告蘇黎世公司自不負給付保險金之責等語，以為置辯。
三、被告辯稱陳明學係因本身心肌梗塞病症造成溺水及導致腦部缺氧，與被告沈老師
    育樂中心急救行為無直接關聯等語。按債之關係發展中，除依債之關係所生之給
    付義務外，為保護債權人給付以外之法益（如身體權或財產權）不會因債務之履
    行而受有損害，學說及實務上均承認於債之關係所生之給付義務外，另有附隨義
    務存在；又契約當事人之一方，負有顧及契約相對人身體、財產等法益不受侵害
    之義務，此即附隨義務中保護義務，換言之，經由締約人提供之場地、通道、契
    約標的及締約人本身安全性的維持要求，以防止損害相對人之權利或財產利益。
    是本件被告沈老師育樂中心設置游泳池對外營業，經陳明學付費消費，雙方即就
    游泳池設備提供予陳明學使用而成立債之關係，被告沈老師育樂中心就陳明學之
    消費行為除依債之關係應提供游泳池設備供使用外，揭諸上開說明，被告沈老師
    育樂中心亦應負有顧及契約相對人即陳明學身體、財產等法益不受侵害之義務，
    且被告沈老師育樂中心既設置游泳池對外經營，而游泳行為本身即帶有溺水之危
    險可能，被告沈老師育樂中心自應配置一般之急救設備及聘請合格之救生人員以
    保護入場游泳之人員，是不問陳明學本身究係因何原因肇致溺水狀況，被告沈老
    師育樂中心就陳明學溺水情形仍應履行急救之保護義務。故被告上開所辯陳明學
    係因本身心肌梗塞病症造成溺水並導致腦部缺氧，與被告沈老師育樂中心急救行
    為無直接關聯等語，尚無足採。
四、按從事設計、生產、製造商品或提供服務之企業經營者應確保其提供之商品或服
    務，無安全或衛生上之危險。修正前消費者保護法第七條第一項定有明文。復依
    消費者保護法施行細則第五條第一項規定，消費者保護法第七條第一項所稱「無
    安全或衛生上之危險」，係指商品於其流通進入市場，或服務於其提供時，未具
    通常可合理期待之安全性；同條第二項亦規定所謂未具通常可合理期待之安全性
    者，應就下列情事認定之：(1)商品或服務之標示說明；(2)商品或服務可期待之合
    理使用或接受；(3)商品或服務流通進入市場或提供之時期。換言之，如商品或服
    務如已符合無安全或衛生危險之要件者，企業經營者即無須負消費者保護法第七
    條之損害賠償責任。本件原告主張被告沈老師育樂中心並無專任救生員及預備救
    生器具備用，而應負消費者保護法第七條之損害賠償責任等語。經查，依臺灣省
    營業衛生管理規則第十五條第一款、第五款及第六款分別規定，游泳池應符合一
    定之水質標準，及應有專任救生員駐於適當地點，並預備救生器具及急救箱備用
    ，復查，證人陳俊邦於本院審理時證稱：其領有合格救生員證照，於九十一年七
    月份至被告沈老師育樂中心擔任救生員，九十一年九月四日當天晚上為值班救生
    員等語（見本院卷第一宗第一一八頁），證人戴士偉則證稱：其於九十一年三、
    四月間在被告沈老師育樂中心打工擔任救生員，其具合格救生員資格等語（見本
    院卷第一宗第一五七頁），證人陳俊邦、戴士偉二人復經本院當庭核閱其救生員
    證照無訛；證人黃成華於本院審理時亦證稱：九十一年九月四日當天現場確實有
    一位穿紅色泳褲之救生員在游泳池旁等語（見本院卷第一宗第一二一頁）明確，
    足徵被告沈老師育樂中心確有聘請合格之救生員於營業時間任職並駐守於游泳池
    畔。又查，證人吳俊吉與呂惠宜於本院審理時分別證稱當天被告沈老師育樂中心
    之職員確有拿出氧氣罩呼吸器供陳明學使用，亦足認被告沈老師育樂中心確有預
    備救生器具備用，另證人黃成華亦證稱當天游泳池水質並無異狀。揭諸上開法律
    規定及說明，被告沈老師育樂中心所提供之商品及服務，係設置游泳池供民眾游
    泳，尚不以提供符合醫療急救用之器具或專業醫療人員始認提供之商品或服務具
    通常可合理期待之安全性。復參之臺灣省營業衛生管理規則第十五條之規定，被
    告沈老師育樂中心既已提供合格之救生人員及一般之救生器具，應認消費者可期
    待之合理使用或接受，而具可合理期待之安全性。證人黃成華於本院審理時亦證
    稱：其發現陳明學溺水後即馬上呼救，並立即將陳明學之頭抬出水面，並由岸上
    之人幫忙將陳明學拉上岸，陳明學被拉上岸當時旁邊有很多人，大約一分鐘左右
    ，訴外人賴奕縉就到場，賴奕縉當時並無做什麼動作，我們就一起將陳明學抬至
    櫃台，抬到一半時其發現陳明學沒有呼吸，即通知大家將陳明學放下並緊急急救
    等語（見本院卷第一宗第一二一頁）。而證人吳俊吉並證稱：當天其與陳明學游
    同一水道，游完八百公尺後，陳明學說要在岸邊休息，其則繼續游，折返時見岸
    邊很多人，其立即游泳上岸，其上岸時間大約一分鐘，當時賴奕縉已在陳明學旁
    邊，其一上岸時大家已準備將陳明學抬至櫃臺處等語明確（見本院卷第一宗第一
    二二頁），證人賴奕縉亦證稱：其係領有合格執照之救生員，當天其係接手陳俊
    邦對陳明學進行急救，陳俊邦則返回池畔繼續值班等語，且本院亦當庭核閱賴奕
    縉之救生員執照無訛。是依證人黃成華上開證言，尚難認陳明學有遭延誤救起，
    此外原告並未能舉證救生員有延誤之情形，尚不得單以陳明學事後之病情，遽認
    救生員未在第一時間將陳明學救起。亦不足認被告沈老師育樂中心經營游泳池硬
    體的設施，或游泳池相關管理及救生員等安全措施之配置有「欠缺通常應有之安
    全性」或「欠缺通常可合理期待之安全性」之瑕疵，是原告主張被告沈老師育樂
    中心應負消費者保護法第七條之企業經營者責任等語，尚屬無據。
五、原告主張被告沈老師育樂中心之職員並未對陳明學施以人工呼吸及心肺復甦術，
    延誤急救時間，造成陳明學因腦部缺氧過久而成為植物人，並於嗣後不治死亡之
    損害，被告沈老師育樂中心顯違反附隨義務之不完全給付等語。惟被告沈老師育
    樂中心否認有何延誤急救情事。經查，被告沈老師育樂中心對陳明學有急救之附
    隨義務，已如前述，是本院所應審酌者，即被告沈老師育樂中心有無延誤急救之
    疏失，分述如下：
（一）原告主張被告沈老師育樂中心未於第一時間對陳明學為人工呼吸及心肺復甦術
      ，而有疏失等語，證人黃成華、吳俊吉並證稱陳明學被救上岸時未見救生員有
      為任何急救行為等語。惟查，就窒息患者之急救，如患者本身仍有呼吸則只須
      利用壓額提下巴之方法維持呼吸道暢通，須嗣患者本身已呼吸停止時始進行人
      工呼吸；且如係溺水引起之窒息，因只有少量水會進入肺中，故無須浪費時間
      想排出溺水者肺中的水。此分別有中華民國紅十字會編印之急救理論及原告提
      出之現代急救手冊附卷足參，而證人黃成華、吳俊吉亦證稱事發當時其等並未
      注意陳明學有無心跳呼吸，而證人呂惠宜於本院審理時證稱：當天其到場時，
      陳明學已被移至櫃台並有救生員開始在急救，當時陳明學呼吸微弱，心跳已停
      止，沒有脈搏，因其為護士，故用呼吸器幫忙維持陳明學之呼吸，並由救生員
      負責心肺復甦術等語（見本院卷第一宗第一一八頁、第一二三頁）明確，證人
      黃成華於事發後經警察詢問製作筆錄時，亦稱陳明學被拉上岸時有抽搐及呻吟
      （筆錄誤載為聲吟）之情形（見本院卷第一宗第一四七頁），足證陳明學於被
      抬至櫃台時尚仍自主呼吸，亦徵證人陳俊邦及賴奕縉於本院審理時所證述陳明
      學被抬上岸時尚有呼吸等情為真正，另證人賴奕縉證稱當時陳明學嘴部痙攣且
      咬緊，其即將陳明學嘴巴撬開等語（見本院卷第一宗第一二四頁），參諸上開
      急救方式，陳明學雖因溺水而發生窒息情形，然陳明學既仍得自行呼吸，證人
      賴奕縉所為將陳明學之嘴部撬開維持呼吸道暢通之方式，應屬正確之急救處理
      ，而證人黃成華、吳俊吉既未確知陳明學有無呼吸心跳，自無從得知救生員是
      否應對陳明學施行心肺復甦術，其二人所證被告沈老師育樂中心之救生員未施
      以急救措施等語，尚屬無據，是本件被告沈老師育樂中心之救生員既已為適當
      之急救處置，尚難認被告沈老師育樂中心之救生員等人有未施行人工呼吸或心
      肺復甦術之急救行為不當之過失。
（二）又本院依職權向國立臺灣大學醫學院（下稱臺大醫學院）函查結果，若患者確
      有循環系統衰竭而致腦部缺氧發生時，如腦部血流未能及時於五分鐘內恢復，
      即有可能產生某種程度的永久性腦部傷害，此有臺大醫學院九十二年十一月十
      七日（九二）醫秘字第二八一五號函及附件在卷可憑。然依證人黃成華、吳俊
      吉之證詞所述，陳明學自溺水至被拉上岸及抬至櫃台前進行急救，時間上並不
      超過二分鐘，且經本院至現場履勘距離及測量時間，就證人所述賴奕縉至溺水
      現場後將陳明學抬上擔架運至櫃台即最後急救處之時間約一分五十四秒，核與
      證人黃成華、吳俊吉及賴奕縉等人所證述相符，是陳明學溺水經救起後至被告
      沈老師育樂中心之救生員進行心肺復甦術急救，並無逾上開時間，是原告主張
      被告沈老師育樂中心急救不當導致陳明學腦部缺氧受損等情，亦屬無據。
（三）再者，依前開臺大醫學院之覆函所示，心肌梗塞之診斷，端賴病人症狀、心電
      圖及心肌酵素之抽血檢驗，三者中二者符合心肌梗塞診斷時方能確立，單憑肉
      眼難以確定診斷，而被告沈老師育樂中心之救生員即訴外人陳俊邦、賴奕縉僅
      受救生訓練，而未受醫療專業之訓練，在無醫療設備之情況下，竟以具有醫療
      專業人員尚須診斷，始能判斷是否溺水，而苛責陳俊邦、賴奕縉亦需具有醫療
      專業之知識，亦非事理之平。
（四）綜上所述，依原告前述主張尚難認被告沈老師育樂中心經營游泳池硬體的設施
      ，或游泳池相關管理及救生員等安全措施之配置有「欠缺通常應有之安全性」
      或「欠缺通常可合理期待之安全性」之瑕疵，亦未能舉證被告沈老師育樂中心
      經營游泳池有瑕疵且與陳明學所生溺水之損害有因果關係，又未舉證被告沈老
      師育樂中心有故意或過失之情形。難認被告沈老師育樂中心有違反消費者保護
      法第七條第一項、第二項之規定及違反附隨義務之情形，從而原告主張被告沈
      老師育樂中心應負消費者保護法第七條三項及不完全給付之債務不履行損害賠
      償責任等語，並無足採。
六、復查，本件被告沈老師育樂中心向被告蘇黎世公司所投保為公共意外責任保險，
    系爭意外責任險須被告沈老師就意外事故須負賠償責任時，被告蘇黎世公司始負
    給付保險金之責任，惟本件被告沈老師育樂中心就陳明學發生溺水及其腦部缺氧
    受損，因而致死等結果並無過失，且無急救不當或延遲急救等過失，均已如前述
    ，是被告蘇黎世公司自無負擔給付保險金之義務，從而，原告等人主張依保險法
    第九十四條第二項之規定，請求被告蘇黎世公司給付保險金及其法定利息等語，
    仍無足採。
七、綜上所述，被告沈老師育樂中心確已依規定設置合格救生人員及救助器具，原告
    等人主張被告沈老師育樂中心經營游泳池硬體的設施，或游泳池相關管理及救生
    員等安全措施之配置有「欠缺通常應有之安全性」或「欠缺通常可合理期待之安
    全性」之瑕疵，原告等人復未舉證被告沈老師育樂中心經營游泳池與陳明學所生
    溺水之損害與有因果關係，且未舉證被告沈老師育樂中心之救生人員有故意或過
    失急救不當或延遲急救之情形。難認被告沈老師育樂中心有違反消費者保護法第
    七條第一項、第二項之規定及違反保護義務之債務不履行情事。從而，原告等人
    依消費者保護法第七條三項、民法第二百二十七條不完全給付之債務不履行之損
    害賠償請求權，請求被告沈老師育樂中心給付原告等人二百六十七萬零六十五元
    ，並依保險法第九十四條第二項之規定，請求被告蘇黎世公司給付原告等人二百
    萬元，並均自起訴狀繕本送達翌日起至清償日止，按年息百分之五計算之利息等
    語，為無理由，應予駁回。又原告之訴既經駁回，其假執行之聲請亦失所附麗，
    應併予駁回。
八、本件事證已臻明確，兩造其餘攻擊防禦方法均於判決結果不生影響，爰不一一贅
    述，附此敘明。
據上論結，本件原告之訴為無理由，依民事訴訟法第七十八條、第八十五條第二項，
判決如主文。
中　　　華　　　民　　　國　　九十三　　年　　　三　　　月　　　十二　　日
                                    臺灣臺中地方法院民事第四庭
~B    審判長法　官　張恩賜
~B          法　官　許秀芬
~B          法　官　戴博誠
右為正本，係照原本作成。
如對本判決上訴，須於判決送達後廿日內向本院提出上訴狀
中　　　華　　　民　　　國　　九十三　　年　　　三　　　月　　　十二　　日
~B      法院書記官　蔡秀珍
